【裁判字號】    98,交聲,1205
【裁判日期】    981130
【裁判案由】    交管條例聲異
【裁判全文】
臺灣板橋地方法院交通事件裁定        98年度交聲字第1205號
原處分機關  交通部公路總局臺北區監理所蘆洲監理站
異  議  人
即受處分人  甲○○
                      樓
上列異議人即受處分人因違反道路交通管理處罰條例案件，對於
交通部公路總局臺北區監理所蘆洲監理站於民國98年5 月8 日所
為北監蘆字第46-C00000000號裁決不服，聲明異議，本院裁定如
下：
    主  文
異議駁回。
    理  由
一、異議意旨略以：行車執照逾期是因為有其他紅單爭議現由法
    院裁決中，故對於原處分不罰，爰依法聲明異議云云。
二、按汽車係指在道路上不依軌道或電力架線而以原動機行駛之
    車輛（包括機器腳踏車）而言；又機器腳踏車行車執照每2
    年換發1 次，自原發照之日起算，期滿前後1 個月內，須申
    請換領新照始得行駛，道路交通安全規則第2 條第1 項第1
    款、第14條分別定有明文。次按汽車有行車執照及拖車使用
    執照有效期屆滿，不依規定換領而行駛者，處汽車所有人或
    領用人新臺幣（下同）900 元以上1,800 元以下罰鍰；又前
    項第5 款之牌照應扣繳並責令換領，道路交通管理處罰條例
    第15條第1 項第5 款及第2 項，亦定有明文。
三、經查：駕駛人即異議人之配偶劉艷麗於民國98年2 月11日16
    時50分許，騎乘車號GGP-813 號普通重型機車（車主登記名
    義人即異議人）行經臺北縣三重市○○○路與三民街175 巷
    口，因與案外人林敬翔所騎乘之車牌號碼AQF-659 號機車發
    生交通事故，經員警到場處理時發現駕駛人劉艷麗所騎乘之
    前開機車行車執照已逾有效期限，員警遂依道路交通管理處
    罰條例第15條第1 項第5 款規定，以行照逾期而行駛，對機
    車所有人即異議人制單舉發（北縣警交字第C00000000 號舉
    發違反道路交通管理事件通知單），嗣由原處分機關於98年
    5 月8 日以北監蘆字第46-C00000000號裁決處罰鍰900 元，
    並扣繳牌照等情，此為異議人所不爭執，並有該舉發通知單
    、臺北縣政府警察局三重分局98年4 月15日北縣警重交申字
    第0980017445號函及原處分各1 份（詳見本院卷第6 、12至
    14頁）在卷可稽，且徵諸前開機車之行車執照原發照日期85
    年6 月14日、補照日期87年6 月30日、有效日期89年6 月14
    日乙節，此有該行車執照影本1 份（詳見本院卷第6 頁）附
    卷足證，是駕駛人於前開時間騎乘該機車而為警制單舉發時
    ，該機車之行車執照業已逾有效期間甚明。至異議人雖另有
    因違反道路交通管理處罰條例第56條第1 項、第53條第1 項
    、第60條第1 項而遭制單舉發乙節，此有違規查詢報表1 份
    （詳見本院卷第7 頁）在卷供參，惟揆諸前開違規入案時間
    分別係95年7 月25日、92年4 月18日，顯與前開車輛行車執
    照有效期間即89年6 月14日差距甚遠，且該等違規縱使於法
    院受理異議案件中，仍無礙於該車行車執照已逾期而未遵期
    換領新照，故異議人執前詞抗辯，即屬無據。
五、綜上所述，異議人所有之車號GGP-813 號普通重型機車，確
    有於上揭時、地，由駕駛人劉艷麗所騎乘，而有「行車執照
    有效期屆滿，不依規定換領而行駛」之違規，原處分機關依
    道路交通管理處罰條例第15條第1 項第5 款及第2 項之規定
    （原處分書漏載「第2 項」，茲予補充），裁處受處分人罰
    鍰900 元，並扣繳牌照，核於法並無違誤。故本件異議為無
    理由，應予駁回。
據上論斷，應依道路交通案件處理辦法第19條，裁定如主文。
中    華    民    國    98    年    11    月    30    日
                  交通法庭法  官  饒金鳳
以上正本證明與原本無異。
如不服本裁定應於送達後5日內向本院提出抗告狀。
                          書記官  王春森
中    華    民    國    98    年    11    月    30    日


司法院資訊處製作；財團法人民間司法改革基金會備份。
